臺灣新北地方法院民事裁定
111年度事聲字第39號
異  議  人  中華開發資產管理股份有限公司

法定代理人  林德雲   


相  對  人  陳文祥  
上列當事人間消費者債務清理事件，聲明異議人對於本院民事執
行處司法事務官於民國111年5月19日所為111年度司執消債更字
第51號認可更生方案裁定聲明異議，本院裁定如下：
    主  文
異議駁回。
    理  由
一、按關於更生或清算之程序，除本條例別有規定外，準用民事
    訴訟法之規定，消費者債務清理條例(下稱消債條例)第15條
    定有明文。次按當事人對於司法事務官處理事件所為之終局
    處分，得於處分送達後10日之不變期間內，以書狀向司法事
    務官提出異議。司法事務官認前項異議有理由時，應另為適
    當之處分；認異議為無理由者，應送請法院裁定之。法院認
    第一項之異議為有理由時，應為適當之裁定；認異議為無理
    由者，應以裁定駁回之，民事訴訟法第240條之4第1至3項亦
    定有明文。查本院民事執行處司法事務官係於民國111年4月
    11日發函與全體無擔保及無優先權債權人，請其等於文到10
    日內確答是否同意相對人所提之更生方案，經函復結果所示
    ，本件僅1位之債權人即異議人逾期始為反對之確答，依法
    亦視為同意該更生方案(於111年4月15日受送達，惟其反對
    之表示於同月26日到院)，經司法事務官認其異議為無理由
    而送請本院為裁定，核與上開規定相符，先予敘明。
二、聲明異議意旨略以：相對人以計程車為業，依交通部計程車
    營運狀況調查報告統計資料顯示，新北市之計程車駕駛人每
    日平均營業收入為新臺幣(下同)1,790元，如以勞動部勞動
    基準法規定每週工時不得超過40小時，即每日工作8小時，
    每週工作5天，即每月應有20工作日，是相對人每月收入應
    有35,800元，惟相對人卻主張每月收入僅有20,000元，與現
    行計程車駕駛人平均收入相差甚多，相對人應提出全部開銷
    憑證及薪資所得單據，以證明其主張為真。為此，爰依法聲
    明異議，請求廢棄原裁定等語。
三、按法院得將更生方案之內容及債務人財產及收入狀況報告書
    通知債權人，命債權人於法院所定期間內以書面確答是否同
    意該方案，逾期不為確答，視為同意；同意及視為同意更生
    方案之已申報無擔保及無優先權債權人過半數，且其所代表
    之債權額，逾已申報無擔保及無優先權總債權額之二分之一
    時，視為債權人會議可決更生方案；更生方案經可決者，法
    院應為認可與否之裁定；對於第1項認可之裁定提起抗告者
    ，以不同意更生方案之債權人為限，消債條例第60條第1項
    、第2項、第62條第1項、第4項分別定有明文。
四、經查，相對人聲請更生，前經本院以110年度消債更字第624
    號裁定開始更生程序，並命由本院司法事務官進行本件更生
    程序。本件更生程序之無擔保及無優先權債權人即異議人及
    其債權額為12,038,477元，有債權表在卷可稽(見111年度司
    執消債更字第51號卷，下稱司執消債更卷，第43頁）。嗣相
    對人提出如原裁定附表一所示之更生方案，經本院司法事務
    官依消債條例第60條第1項規定，於111年4月11日發函通知
    唯一無擔保及無優先權債權人即異議人，於文到10日內就相
    對人所提更生方案，以書面確答是否同意，逾期不為確答者
    ，視為同意，上開函已於同月15日送達異議人，有上開函文
    及送達證書(見司執消債更卷第55頁、第66頁)在卷可稽。是
    異議人如不同意相對人所提之更生方案，至遲應於同月25日
    前以書面確答，惟異議人遲至同年4月26日始具狀到院表示
    不同意相對人所提之更生方案，有民事陳報狀在卷可稽（見
    司執消債更卷第69頁、第70頁），其逾期始為確答，依前揭
    規定，視為同意該更生方案。故同意及視為同意更生方案之
    已申報無擔保及無優先權債權人已過半數，且其等所代表之
    債權額亦逾已申報無擔保及無優先權總債權額之二分之一，
    依上開規定，應視為債權人會議可決更生方案，此外，復無
    消債條例第63條第1項各款所列應不認可之情形，本院司法
    事務官裁定認可該更生方案，並無違誤。異議人既已視為同
    意該更生方案，則其再以前詞為由主張相對人未盡力清償債
    務，且清償成數過低，顯失公平云云，即非可採。
五、綜上所述，相對人提出之更生方案既經視為債權人會議可決
    ，且復無消債條例第63條第1項各款所定應不認可之情形，
    本院司法事務官裁定認可該更生方案，核無違誤。異議人執
    前詞提出異議，為無理由，應予駁回。
六、據上論結，本件異議為無理由，依民事訴訟法第240 條之4
    第3 項後段，裁定如主文。
中　　華　　民　　國　 111　　年　　 6　　月　　27　　日
                  民事第六庭    法　官　莊惠真
以上正本係照原本作成。
如對本裁定抗告，須於裁定送達後10日內向本院提出抗告狀，並
繳納抗告費新臺幣1,000 元。
中　　華　　民　　國　 111　　年　　 6　　月　　27　　日
                                書記官　蘇莞珍